# 新收入准则房地产企业无条件收款权

提问人：伊燃 0306 时间：2022-01-25 16:34:56
请教陈版主和各位坛友，在新收入准则下，房地产企业销售房屋，在签署销售合同后，已收取部分款项，对于未收取的合同价款企业是否有无条件的收款权，从而确认应收账款及合同负债？
未收取的款项若是按揭贷款，是不是非无条件？或者只要到达合同约定的付款时点企业即有无条件收款的权利，即便企业尚未交付房产？

回答人：chenyiwei
这种情况，实务中一般只是就已收到的预收款扣减增值税后的净额确认合同负债，不会就尚未收到的合同价款同时确认应收账款和合同负债。